【裁判字號】    98,上訴,2059
【裁判日期】    980527
【裁判案由】    毒品危害防制條例
【裁判全文】
臺灣高等法院刑事判決                98年度上訴字第2059號
上  訴  人
即  被  告  甲○○
上列上訴人因毒品危害防制條例案件，不服臺灣臺北地方法院98
年度訴緝字第52號，中華民國98年3月31日第一審判決（起訴案
號：臺灣臺北地方法院檢察署97年度毒偵字第2103號），提起上
訴，本院判決如下：
    主  文
上訴駁回。
    理  由
一、依刑事訴訟法第350條、第361條、第362條、第367條規定，
    不服地方法院之第一審判決而上訴者，須提出上訴書狀，並
    應敘述具體理由，為上訴必備之程式；其所提出之書狀未敘
    述上訴理由，或僅曾以言詞陳述上訴理由者，均應於上訴期
    間屆滿後20日內補提理由書於第一審法院。第一審法院經形
    式審查，認逾期未補提上訴理由者，應定期間先命補正；逾
    期未補正者，為上訴不合法律上之程式，應以裁定駁回。倘
    已提出上訴理由，但所提非屬具體理由者，則由第二審法院
    以上訴不合法律上之程式，判決駁回。而所謂具體理由，必
    係依據卷內既有訴訟資料或提出新事證，指摘或表明第一審
    判決有何採證認事、用法或量刑等足以影響判決本旨之不當
    或違法，而構成應予撤銷之具體事由，始克當之（例如：依
    憑證據法則具體指出所採證據何以不具證據能力，或依憑卷
    證資料，明確指出所為證據證明力之判斷如何違背經驗、論
    理法則）；倘僅泛言原判決認定事實錯誤、違背法令、量刑
    失之過重或輕縱，而未依上揭意旨指出具體事由，即與第二
    審上訴制度旨在請求第二審法院撤銷、變更第一審不當或違
    法之判決，以實現個案救濟之立法目的不合（最高法院97年
    度台上字第892號判決參照）。
二、本件原判決係以上訴人即被告甲○○之自白、卷附台灣檢驗
    科技股份有限公司之濫用藥物檢驗報告、毒品案犯罪嫌疑姓
    名及代碼對照表、查獲照片、台北縣政府警察局中和分局查
    獲涉嫌毒品危害防制條例毒品初步鑑驗報告單、台北縣政府
    警察局中和分局扣押物品目錄表、交通部民用航空局航空醫
    務中心毒品鑑定書、扣案之海洛因、甲基安非他命為據，認
    定被告有施用第一、二級毒品之犯行，且認其係一次施用二
    種毒品，係想像競合犯，應從一重之施用第一級毒品處斷，
    並審酌被告經觀察勒戒，猶不知悔改，再施用毒品，戕害自
    身健康，本件係通緝到案，其逃避司法之態度甚無可取，及
    一次施用二種毒品之手段，坦承犯行等一切情狀，量處被告
    有期徒刑10月，及將扣案之海洛因、甲基安非他命均沒收銷
    燬等情，均已詳敘所憑證據、認定理由及量刑依據。從形式
    上觀察，原判決並無認定事實錯誤、量刑瑕疵或違背法令之
    情形可言。
三、被告提起上訴，所提書狀敘明上訴理由雖以：扣案之海洛
    因、甲基安非他命係同案之林怡君所有，並非被告所有。
    被告經地院法警通知，曾於97年12月5日到法警室報到，法
    警電話詢問後向其表示，案件已於法院受理中，叫其先回家
    等候通知，此後並無接獲任何通知，直到警方告知其有案件
    未出庭被通緝在案時方知情，判決書中及其通緝到案，逃避
    司法態度甚無可取等語，顯與實情不符。被告僅受觀察勒
    戒處分，此為第1次因案判決有期徒刑，法官量刑結果實屬
    偏重，案情與被告相若者，大多判處6至7月，請予從輕量刑
    云云。
四、經查：
  (一)依毒品危害防制條例第18條第1項前段規定：查獲之第一、
    二級毒品，不問屬於犯人與否，均沒收銷燬之。員警在查獲
    現場同時查扣被告甲○○及其女友林怡君所持有之海洛因、
    甲基安非他命，雖林怡君坦承為其所有，惟依前揭條文意旨
    ，不問屬於被告所有與否，均應沒收銷燬，原判決就扣案毒
    品沒收銷燬，並無違誤。
  (二)原審法院先後於97年10月24日（該次庭期並有通知具保人即
    被告父親乙○○，並未到庭）、97年11月20日行準備程序，
    被告均未到庭，原審法院遂依法拘提被告，惟拘提未獲，此
    有卷附拘票回證上載有：司法警察於97年12月8日前往被告
    住所拘提，被告已離家不知去向等語可憑。原審法院遂於97
    年12月9日裁定沒入具保人乙○○之保證金新台幣（下同）1
    萬元確定，並於97年12月15日發布通緝，被告遲至98年3月
    16日才在臺北縣板橋市○○街102號3樓為警查獲，被告空言
    主張其於97年12月5日曾到地院法警室報到云云，顯與上揭
    拘提、通緝之事實不符，難認屬實。
  (三)按量刑係實體法上賦予法院得為自由裁量之事項，倘未有逾
    越法律所規定之範圍，或濫用其權限，即不得任意指摘為違
    法。經查，原審判決係審酌被告經觀察勒戒，猶再施用毒品
    ，戕害自身健康，且係通緝到案，被告逃避司法之態度甚無
    可取，及一次施用二種毒品之手段，坦承犯行等一切情狀，
    量處被告有期徒刑10月等情，已就被告所犯本案之一切情狀
    詳予說明其審酌之根據及理由，並無何違反經驗法則、論理
    法則、比例原則，或有何其他違法情事。被告上訴僅泛言指
    摘量刑過重，有失允適云云，然原判決既已敘明審酌刑法第
    57條所列事項之理由，被告既未指摘原判決關於認定事實、
    適用法律及量刑等項，有何具體違法或不當之情狀。揆諸上
    開說明，自非屬得上訴第二審之具體事由，因認本件上訴不
    合上訴之法定要件，應予駁回，並不經言詞辯論為之
據上論斷，應依刑事訴訟法第367條前段、第372條，判決如主文
。
中    華    民    國    98    年    5     月    27    日
                  刑事第二庭審判長法  官  洪光燦
                                  法  官  李麗玲
                                  法  官  林恆吉
以上正本證明與原本無異。
如不服本判決，應於收受送達後十日內向本院提出上訴書狀，其
未敘述上訴之理由者並得於提起上訴後十日內向本院補提理由書
（均須按他造當事人之人數附繕本）。「切勿逕送上級法院」。
                                  書記官  陳盈璇
中    華    民    國    98    年    6     月    1     日


司法院資訊處製作；財團法人民間司法改革基金會備份。
